【裁判字號】    97,竹簡,607
【裁判日期】    971021
【裁判案由】    履行契約
【裁判全文】
臺灣新竹地方法院民事判決             97年度竹簡字第607號
原      告  甲○○
                        號
被      告  乙○○
上列當事人間請求履行契約事件，本院於民國97年10月7日辯論
終結，判決如下：
    主  文
被告應給付原告新臺幣肆拾柒萬元，及自民國九十七年六月一日
起至清償日止，按週年利率百分之五計算之利息。
訴訟費用由被告負擔。
本判決得假執行。
    事實及理由
一、按訴狀送達後，原告不得將原訴變更或追加他訴。但減縮應
    受判決事項之聲明者，不在此限，民事訴訟法第255條第1項
    第3 款定有明文。茲原告以兩造原為夫妻，離婚後，被告同
    意於民國97年5月30前給付原告新臺幣（下同）500,000元為
    由，請求被告給付前開款項。嗣於本件言詞辯論程序中，以
    被告事後已清償30,000元，縮減聲明為被告應給付原告470,
    000 元，及自97年6月1日起至清償日止按週年利率百分之5
    計算之利息，經核與前開規定相符，應予准許。
二、原告起訴主張：兩造原為夫妻，因個性不合，於96年5 月30
    日協議離婚，並約定被告應於97年5 月30日前給付原告贍養
    費500,000元。詎被告於屆期後，仍有470,000元未給付。另
    否認兩造有協調之事實，亦不同意被告免除遲延利息之請求
    。前開款項屢經催討，均無結果，爰依法請求被告給付等語
    。並於本院聲明：如主文第1項所示。
三、被告則以：被告前此本已籌得230,000元要給付原告，嗣因
    小孩臨時需要用錢，故將前開金額先予挪用。當時有請孩子
    與原告協調，據其小孩表示，原告似乎有表示同意，豈知原
    告復提起本件訴訟。被告目前沒有固定工作，希望原告能夠
    免除遲延利息之請求等語，資為抗辯。並於本院聲明：原告
    之訴駁回。
四、原告主張之前開事實，業據其提出所述相符之離婚協議書、
    存證信函、回執等件為證，復為被告所不爭執，堪信原告前
    開主張為真實。按給付有確定期限者，債務人自期限屆滿時
    起，負遲延責任：次按遲延之債務，以支付金錢為標的者，
    債權人得請求依法定利率計算之遲延利息，民法第229條第1
    項、第233條第1項定有明文。茲兩造約定前開款項被告應於
    97年5月30日前給付，被告既未於前開期限前給付，自97年6
    月1日起即負遲延責任，則原告請求被告給付470,000元，及
    自97年6月1日起至清償日止，按週年利率百分之5計算之利
    息，即屬有據。
五、雖被告抗辯，當時有與原告協調前開債務之給付，惟為原告
    所否認。且對於協調內容為何，被告亦未說明及舉證，則被
    告前開抗辯，即無可採。
六、綜上所陳，原告依兩造之協議，請求被告給付積欠之贍養費
    、按法定利率週年利率百分之5計算之遲延利息，即有理由
    ，應予准許，爰判決如主文第1項所示。又本件係依民事訴
    訟法第427條第1項適用簡易訴訟程序所為被告敗訴之判決，
    併依職權宣告假執行。
據上論結，本件原告之訴為有理由，依民事訴訟法第436條第2項
、第389條第1項第3款、第78條，判決如主文。
中    華    民    國    97    年    10    月    21    日
                  新竹簡易庭    法  官  邱玉汝
以上正本係照原本作成。
如對本判決上訴，須於判決送達後20日內向本院提出上訴狀。
中    華    民    國    97    年    10    月    21    日
                                書記官  朱苑禎


司法院資訊處製作；財團法人民間司法改革基金會備份。
